【裁判字號】    97,訴,517
【裁判日期】    970730
【裁判案由】    毒品危害防制條例等
【裁判全文】
臺灣桃園地方法院刑事判決               97年度訴字第517號
公  訴  人  臺灣桃園地方法院檢察署檢察官
被      告  甲○○
                    （
指定辯護人  本院公設辯護人乙○○
被      告  丙○○
選任辯護人  黃政雄律師
上列被告等因違反毒品危害防制條例等案件，經檢察官提起公訴
（97年度偵字第9144號），本院判決如下：
    主  文
甲○○、丙○○共同運輸第三級毒品，均處有期徒刑參年陸月。
扣案之第三級毒品愷他命共拾貳包（驗餘總淨重約伍仟玖佰玖拾
貳點捌捌公克）及其外裹之塑膠袋、附壓條式茶葉包裝袋及茶葉
罐各拾貳只暨扣案之行李箱共貳個均沒收之。
    事  實
一、丙○○及「乾爹」甲○○前因在大陸地區透過友人介紹認識
    謝文明，嗣於民國97年4 月1 日，甲○○及丙○○搭機經澳
    門轉往大陸地區廣東省珠海市，欲尋覓店面開設小吃店，惟
    因資金不足、人地不熟，遂尋求同在珠海經商之謝文明協助
    ，代為尋找適合店面，謝文明因此知悉其等欲返臺籌措後續
    資金、需款孔急，竟藉此向其2 人提議幫忙帶東西回臺以換
    取每人新臺幣（下同）5 萬元之酬勞，並稱屆時會先行返國
    ，在機場等候其2 人，會合後再一同訪友洽談投資，其2 人
    均因謝文明不自行攜帶物品返臺卻託其2 人為之而心生懷疑
    ，因此預見謝文明所託者，有可能為毒品危害防制條例第2
    條第2 項第3 款所定之第三級毒品暨行政院依懲治走私條例
    第2 條第4 項授權公告之甲項管制進出口物品之愷他命（Ke
    tamine，又稱K 他命），非經許可，不得非法自大陸地區運
    輸、走私進入臺灣地區等事實，但因貪圖上開報酬及企求謝
    文明之協助，而以縱使帶回該物亦不違背其等本意之運輸、
    走私第三級毒品之未必故意，答應謝文明之請託，並由謝文
    明代為購買回程機票，而與明知上開事實，同有運輸、走私
    第三級毒品愷他命故意之謝文明（其犯行應由檢察官另行簽
    分偵辦）本於犯意聯絡，於同年月7 日上午某時，在珠海之
    某「悅海飯店」門口，由謝文明將先行用塑膠袋盛裝、再外
    裹以名為「高級綠茶」之附壓條式包裝袋、並放入茶葉罐內
    之第三級毒品愷他命共12包（罐），分交給甲○○及丙○○
    各6 包，囑其2 人各放入隨身行李箱中於返臺搭機時辦理托
    運夾帶入境（甲○○所帶者，驗前總毛重3028.77 公克、包
    裝塑膠袋總重約26.10 公克，取樣0.16公克鑑定用罄滅失，
    驗餘總淨重約3002.51 公克；丙○○所帶者，驗前總毛重30
    16.66 公克、包裝塑膠袋總重約26.10 公克，取樣0.19公克
    鑑定用罄滅失，驗餘總淨重約2990.37 公克）。後於當日（
    7 日）下午，甲○○及丙○○即依謝文明之指示，搭乘澳門
    航空公司（下稱澳門航空）編號NX-628號班機，自澳門一同
    飛抵臺灣桃園國際機場（下稱桃園機場），而將上開甲○○
    及丙○○行李箱中之愷他命各6 包自大陸地區私運進入臺灣
    地區，謝文明則早一步於當日下午2 時5 分許，搭乘澳門航
    空編號NX-610號班機飛抵桃園機場，企待與甲○○、丙○○
    2 人會合，惟該2 人之托運行李箱經過X 光儀器時，為注檢
    人員察覺有異而開啟檢查，因而於當日傍晚6 時許在機場檢
    查台上當場查獲，謝文明久候且聯絡不到其2 人，眼見事跡
    敗露，隨即搭乘澳門航空編號NX-615號班機於當晚8 時5 分
    許離境逃逸，但仍為警扣得甲○○及丙○○所私運之上開第
    三級毒品愷他命共12包、謝文明所有用以盛裝、包裹該等愷
    他命之塑膠袋、附壓條式茶葉包裝袋及茶葉罐各12只、分係
    甲○○及丙○○所有之行李箱各1 個，而均係供其等私運愷
    他命所用之物，始查知上情。
二、案經內政部警政署航空警察局移送臺灣桃園地方法院檢察署
    檢察官偵查起訴。
    理  由
壹、證據能力：
一、關於證人即共同被告之警詢證詞：
  (一)按被告以外之人於審判外之言詞或書面陳述，除法律有規定
    者外，不得作為證據，刑事訴訟法第159 條第1 項固定有明
    文。惟被告以外之人於審判外之陳述，雖不符同法第159 條
    之1 至之4 之規定，而經當事人於審判程式同意作為證據，
    法院審酌該言詞陳述或書面陳述作成時之情況，認為適當者
    ，亦得為證據。又當事人、代理人或辯護人於法院調查證據
    時，知有第159 條第1 項不得為證據之情形，而未於言詞辯
    論終結前聲明異議者，視為有前項之同意，同法第159 條之
    5 亦定有明文。立法意旨在於傳聞證據未經當事人之反對詰
    問予以核實，原則上先予排除。惟若當事人已放棄反對詰問
    權，於審判程式中表明同意該等傳聞證據可作為證據；或於
    言詞辯論終結前未聲明異議，基於尊重當事人對傳聞證據之
    處分權，及證據資料愈豐富，愈有助於真實發見之理念，且
    強化言詞辯論主義，使訴訟程式得以順暢進行，上開傳聞證
    據亦均具有證據能力。
  (二)查證人即共同被告甲○○、丙○○均曾於警詢中為陳述，其
    性質對於他方而言，雖屬傳聞證據，然其等所為之上開警詢
    筆錄內容，經本院於審理期日中予以提示並告以要旨，且各
    經檢察官、辯護人及被告表示意見，其等已知上述證詞乃傳
    聞證據，且均表示對該證據之調查沒有意見，而未於言詞辯
    論終結前對該證據之證據能力聲明異議（見本院卷第76、77
    、34頁筆錄），本院審酌上開警詢筆錄作成時，核無違法取
    證或其他瑕疵，認為以之作為本案證據亦屬適當，依據上開
    規定，該警詢證詞對供述人以外之被告而言自有證據能力。
二、扣案之毒品等物：
    查被告2 人於上開時、地為警查獲之際，曾因此扣得第三級
    毒品愷他命各6 包、行李箱等物，與本案事實均有自然之關
    聯，且無證據證明係公務員違背法定程序或經偽造、變造所
    取得，是認上開扣案物，均得作為證據。
三、上開毒品之鑑定書：
    按法院或檢察官得囑託醫院、學校或其他相當之機關、團體
    為鑑定，或審查他人之鑑定，並準用第203 條至第206 條之
    1 之規定（不包括第202 條囑託個人鑑定時應命鑑定人於鑑
    定前具結之規定），而鑑定之經過及其結果，應命鑑定人以
    言詞或書面報告，刑事訴訟法第208 條第1 項前段及第206
    條第1 項分別定有明文。查被告2 人為警查獲時扣案之毒品
    ，由檢察官指揮承辦員警送往內政部警政署刑事警察局鑑定
    ，該機關長期受囑託鑑定刑事案件之毒品證物，以協助偵辦
    刑案，所為之鑑定，自具有相當之專業及可信度，且該機關
    之鑑定人員係依法令從事公務之人員，亦將鑑定經過及其結
    果詳細載明於鑑定書上，並無任何顯不可信之情況，參照刑
    事訴訟法第159 條第1 項「除法律別有規定」之例外（修法
    意旨明確指出包含同法第206 條）暨同法第159 條之4 第1
    款等規定，本案所引用該局出具之毒品鑑定書自有證據能力
    ，均合先敘明。
貳、認定事實：
一、上開事實，業據被告2 人於本院97年7 月16日之審理程序中
    自白無誤（見本院卷第74頁以下筆錄），其2 人雖就上開一
    同受謝文明之委託，在珠海市悅海飯店門口同時取得謝文明
    託交內藏有第三級毒品愷他命共12包之茶葉罐共12個等情，
    於此之前之偵審中多所隱匿、編造而陳稱係各自賭博後積欠
    謝文明借予充作賭資之金錢方各自答應替謝文明帶東西云云
    ，惟就其等「主觀上所認知謝文明託付攜運夾帶回國之物為
    何？」及「是否知悉走私毒品回臺灣係違法之事？」等節，
    被告甲○○先後陳稱：「（問：你知不知道走私毒品回臺灣
    是違法的？）知道」、「（問：你心裡是否知道攜帶入境的
    東西是毒品？）多少知道，只是不確定什麼毒品。」、「我
    當時確實有懷疑我所運的東西是毒品，我願意認罪，當時我
    是因為缺錢才會一時糊塗」、「我承認犯罪... 我心裡有想
    說是不法的東西，但不知道是毒品，不過我有懷疑可能是毒
    品... 」等語明確（依序見偵卷第10、62、89頁筆錄、本院
    卷第33頁筆錄）；被告丙○○則先後供稱：「（問：你知不
    知道走私毒品回臺灣是違法的？）知道」、「（問：... 你
    應該知道裡面裝的是毒品？）我不是很清楚，但多少知道是
    違法的」、我當時有想過裡面是不正常的東西、「我知道是
    不合法的物品，但我不知道是毒品，且也沒有想太多」等詞
    甚詳（依序見偵卷第18、65、89頁筆錄、本院卷第9 頁筆錄
    ）；此外，另有如下補強證據足以補強其等之自白：
  (一)查上開關於被告2 人一同搭機出境前往澳門，後又自澳門一
    同搭機返抵桃園機場，但於通關檢查時，為警在被告2 人托
    運之行李箱中分別扣得6 包用塑膠袋、附壓條式之茶葉包裝
    袋及茶葉罐盛裝之白色晶狀物等事實，業據被告2 人始終坦
    認無誤，並有各該扣案物為憑，且有被告2 人之入出境紀錄
    查詢資料、行李托運條、護照、電子機票、臺北關稅局稽查
    組X 光檢查儀注檢行李報告表、現場照片、扣押收據及搜索
    筆錄等件在卷可稽，而該等扣案之白色晶體物共12包送鑑定
    結果：編號A1至A6（即被告甲○○簽名捺印者）經檢視均為
    白色細晶體，外觀型態均相似，驗前總毛重3028.77 公克、
    包裝塑膠袋總重約26.10 公克，隨機抽取編號A1鑑定，該包
    淨重499.99公克，取0.16公克鑑定用罄，餘499.83公克，檢
    出第三級毒品愷他命（Ketamine，又稱K 他命）成分，純度
    約94％，推估此6 包均含愷他命，驗前總純質淨重約2822.5
    公克；編號B1至B6（即被告丙○○簽名捺印者）經檢視均為
    白色細晶體，外觀型態均相似，驗前總毛重3016.66 公克、
    包裝塑膠袋總重約26.10 公克，隨機抽取編號B3鑑定，該包
    淨重502.86公克，取0.19公克鑑定用罄，餘502.67公克，檢
    出第三級毒品愷他命（Ketamine，又稱K 他命）成分，純度
    約99％，推估此6 包均含愷他命，且驗前總純質淨重約2960
    .65 公克（則該12包愷他命驗餘總淨重約5992.88 公克）；
    此有內政部警政署刑事警察局97年4 月23日刑鑑字第097005
    1400號鑑定書1 件存卷可查（見偵卷第87頁），且其2 人於
    入境時均未申報該12包物品之事實甚明，則被告2 人自大陸
    地區私運進入臺灣地區之物，客觀上即為第三級毒品愷他命
    之管制進出口物品無疑。
  (二)又雖被告2 人於查獲後之警詢中對於「何人託其2 人攜運上
    開毒品返國？」一節，先後推稱是「志哥」或某「小熊」、
    「阿志」之男子所託，惟其2 人於97年5 月2 日借提時之警
    詢中即明白供稱係受謝文明之託行事，被告丙○○並稱：「
    是『阿志』事前教導我如被警方查獲時則另胡亂編織案情，
    以逃避警方追查」，且其2 人均具體指認謝文明之檔存照片
    及中華民國護照申請書上身分證照片無訛（見他字卷第5 至
    14頁），嗣後於本院準備程序為供述及審理程序一開始轉換
    被告2 人為證人時，雖就一同受託及收受實藏有毒品之茶葉
    罐之情仍未坦白以告，但對於謝文明託其2 人攜運毒品回臺
    之情始終供述（證述）明確且互核一致，稽之謝文明之旅客
    出入境記錄查詢結果及澳門航空公司97年6 月25日函文所示
    內容（分見他字卷第16頁、本院卷第57頁），謝文明於97年
    3 月30日搭機出境前往澳門，後於97年4 月7 日搭乘澳門航
    空NX-610號班機自澳門於當日下午2 時5 分許飛抵桃園機場
    ，隨即又在同日搭乘澳門航空NX-615號班機於當晚8 時5 分
    許飛離桃園機場前往澳門，則被告2 人此次搭機出境前往珠
    海時，謝文明人亦不在臺灣，卻於被告2 人返臺當日先行搭
    機抵臺，後竟又於被告2 人在機場為警查獲後不到2 小時內
    隨即搭機離臺，此等異常之入出境行蹤，再結合被告2 人所
    述謝文明在其等返國當天交付內藏有上開愷他命之茶葉罐與
    回程機票，並稱自己會搭早一班飛機回臺灣，會在機場與其
    2 人會合之詞（見本院卷第74、75頁筆錄），堪認被告2 人
    所供謝文明交付毒品並託其2 人私運返臺之情確係無訛，謝
    文明顯係自知被告2 人遭逮後方緊急離境逃逸，被告2 人初
    始未坦白受託經過之供述，均無礙於此等事實之認定，則依
    上情觀之，謝文明本人自當明知該12包藏放在茶葉罐內之物
    實為第三級毒品愷他命，為規避自己刑責，故邀集被告2 人
    充任私運毒品之「交通」，而策劃、主導、執行上開私運愷
    他命返臺之犯罪計畫（按謝文明業已離境，無從傳喚到庭，
    但應由檢察官就其所涉犯行另行簽分偵辦，附此敘明）。
  (三)雖被告2 人曾稱茶葉罐為密封，而卷附茶葉罐內之附壓條式
    「高級綠茶」包裝袋確為密封無誤（見偵卷第34頁照片），
    惟觀諸被告2 人所述謝文明囑託之經過可知，如其內確係裝
    有茶葉，且謝文明當日亦將自行搭機返臺、數量又非多，客
    觀上並無任何不能自己攜帶入境之理，惟謝文明仍大費周章
    託其2 人分別攜帶6 罐返臺，並允諾高額報酬，且被告丙○
    ○又稱謝文明曾交代為警查獲後要亂編案情以逃避追查，被
    告甲○○與丙○○又一同受託並收受茶葉罐，自無不知此事
    之理，則被告2 人對於其內藏有類如槍彈、毒品之違禁物自
    然有所預見，再佐以被告2 人前揭所述懷疑可能是毒品、知
    道走私毒品入境是違法的等合於經驗法則及本案客觀事證之
    供述，堪信被告2 人主觀上均已預見謝文明所託欲夾帶回臺
    而不自行攜帶之物為某種毒品，縱使心存諸多懷疑，亦知道
    私運毒品返臺乃違法之舉，而仍在圖謀每人5 萬元之報酬及
    企求謝文明替其等尋求合資機會等因素之支配下漠視、輕忽
    該等質疑，決意依約受託夾帶返臺，是其2 人均已預見自大
    陸地區私運毒品返臺之事實而仍在所不惜，顯係容認此一事
    實之發生而不違背其等本意，當認其2 人確有私運第三級毒
    品進入臺灣地區之未必故意甚明，且係與謝文明共同基於此
    一犯意聯絡而充任私運毒品之「交通」，被告2 人是否曾施
    用毒品？主觀上是否知悉愷他命即係第三級毒品？均無礙於
    此一事實之認定。
二、綜上，被告2 人於本院審理中所為上開任意性自白，均有各
    該補強證據足以確信為真，核與事實相符，其等在此之前關
    於謝文明託交毒品之經過及原因，並非實在，無足採信，則
    本案事證已明，被告2 人犯行均足堪認定，自應依法論科。
參、適用法律：
一、查愷他命（Ketamine，又稱K 他命）係行政院依毒品危害防
    制條例合法授權公告而屬該條例第2 條第2 項第3 款所定之
    第三級毒品，亦為行政院依懲治走私條例合法授權公告「管
    制物品項目及其數額」之甲項管制進出口物品；且按懲治走
    私條例第12條另特別規定：「自大陸地區私運物品進入臺灣
    地區，或自臺灣地區私運物品前往大陸地區者，以私運物品
    進口、出口論，適用本條例規定處斷」；本件雖查無直接證
    據證明被告2 人明知謝文明所託帶私運之物即為第三級毒品
    之管制進出口物品，但其2 人對於該事實之發生已有足夠之
    預見，而容認此事實之發生且不違背其等本意，並自大陸地
    區珠海市經由澳門將上開愷他命共12包透過隨機托運行李之
    方式私運進入臺灣桃園機場，是核其2 人所為，均係犯毒品
    危害防制條例第4 條第3 項之運輸第三級毒品罪及懲治走私
    條例第2 條第1 項之私運管制物品進口罪。其2 人持有毒品
    之低度行為，應為運輸毒品之高度行為所吸收，不另論罪。
    且其2 人與謝文明間，就上開之罪，均有犯意聯絡及行為分
    擔，為共同正犯。又其2 人係以一行為觸犯上述二者保護法
    益不同之罪名，屬想像競合犯，應依刑法第55條之規定，從
    一重之運輸第三級毒品罪處斷。
二、查被告2 人此次所運輸入境之第三級毒品愷他命合計淨重約
    6,000 公克，純度又高達94％以上，已如前述，惟其2 人運
    輸之毒品重量雖多、純度又高，但已及時查獲而未流入市面
    ，故未造成更嚴重之毒害；又被告2 人前此均無任何前案紀
    錄（見卷附臺灣高等法院被告前案紀錄表），素行堪稱良好
    ，更查無任何與毒品相關之淵源，智識程度及生活狀況均普
    通（被告甲○○國中畢業、任廚師；被告丙○○高中肄業、
    無業），此次所為雖係不法，但終究答應此舉之關鍵原因為
    其2 人一時創業籌資不順、需錢孔急，而在思慮不周之情況
    下，同意依謝文明之指示行事，因而成為運毒之「交通」，
    方會身纏重罪，並非此次籌畫運毒事宜之主謀，更非企圖藉
    此滿足自己之毒癮或甚而販毒牟利，犯後其2 人初始雖未明
    白供陳共同受謝文明之託運毒之情，但終能於耗費其他無謂
    訴訟資源前坦白以告，且經查證結果，更證實被告2 人所述
    謝文明之參與情節均係事實，雖非供出毒品「上源」，但已
    足供檢察官日後繼續查明訴究謝文明之刑責（此部分應由檢
    察官另行簽分偵辦），被告2 人此舉，不僅縮短、順暢本院
    調查證據程序，亦有助檢察官更深入查緝跨國運毒集團，減
    少對社會秩序之危害，是綜參上開各節，縱對被告2 人宣告
    法定最低刑度之有期徒刑5 年，猶嫌過重，自有「情輕法重
    」之憾，故依刑法第59條規定，對被告2 人均酌減其刑。
三、爰審酌毒品之危害至大，跨國界私運毒品者，助長毒品之流
    通，增加毒品被販售而毒害於世人並牟得鉅額不法利益之可
    能，嚴重損人利己，惟被告2 人私運之毒品業已為警及時查
    獲，且其2 人未曾因此取得任何不法利益，又係聽信友人安
    排方參與運毒，犯後終能坦承全部犯行，積極供述謝文明之
    參與情節，顯有悔悟之意，態度尚可，暨其等素行、生活狀
    況、犯罪之動機、目的、手段、所運毒品之重量、純度等一
    切情狀，均量處如主文所示之刑。
四、沒收部分：
  (一)按毒品危害防制條例第18條第1 項前段之規定，應予沒收銷
    燬之毒品，以經查獲之第一、二級毒品為限。又毒品依其成
    癮性、濫用性及對社會危害性，共分為四級，施用或持有第
    三、四級毒品，因其可罰性較低，故未設處罰之規定，僅就
    施用及持有第一、二級毒品科以刑罰。然鑑於第三、四級毒
    品均係管制藥品，特於同條例第11條之1 明定無正當理由，
    不得擅自持有；第18條第1 項後段復規定查獲之第三、四級
    毒品，無正當理由而擅自持有者，均沒入銷燬之，從而，依
    同條例第18條第1 項後段應沒入銷燬之毒品，專指查獲施用
    或持有之第三、四級毒品而言；倘係查獲製造、運輸、販賣
    、意圖販賣而持有、以非法方法使人施用、引誘他人施用或
    轉讓第三、四級毒品，既屬同條例相關法條明文規定處罰之
    犯罪行為，即非該條項應依行政程序沒入銷燬之範圍。又同
    條例第19條第1 項所定「供犯罪所用或因犯罪所得之物」，
    係指犯第4 條至第9 條、第12條、第13條或第14條第1 項、
    第2 項之罪所用或所得之物，不包括毒品本身在內，是尚不
    得援用此項規定為第三、四級毒品之沒收依據。再同條例對
    於查獲之製造、運輸、販賣、意圖販賣而持有、以非法方法
    使人施用、引誘他人施用及轉讓第三、四級毒品之沒收，並
    無特別規定，如其行為已構成犯罪，則該毒品即屬不受法律
    保護之違禁物，應回歸刑法之適用，依刑法第38條第1 項第
    1 款之規定沒收之（最高法院96年度台上字第884 號判決意
    旨參照），合先敘明。
  (二)查扣案之上開愷他命共12包，係因被告2 人共犯運輸第三級
    毒品罪而查獲之第三級毒品，為違禁物，依上述說明，自應
    依刑法第38條第1 項第1 款規定予以沒收（取樣化驗部分，
    既已驗畢用罄滅失，不另諭知沒收）。
  (三)又盛裝、包裹上開愷他命之塑膠袋、附壓條式茶葉包裝袋及
    茶葉罐各12只，均有防止毒品裸露、逸出及潮濕之功用，並
    便於分裝、攜帶毒品及掩飾之用，且均為共同正犯謝文明所
    有之物，此業據被告2 人供述甚詳；另被告2 人雖陳稱其等
    所有用以出國時放置行李之扣案行李箱各1 個與本案無關云
    云，惟被告2 人確實各自使用該等行李箱夾藏內有毒品之茶
    葉罐各6 罐，則扣案行李箱共2 個當係供其2 人便於共同運
    輸毒品所用之物，故連同上開物品，俱應依毒品危害防制條
    例第19條第1 項前段之規定宣告沒收。
  (四)至於被告2 人尚未獲取之5 萬元報酬，屬未曾實際取得之利
    益，自無庸對之宣告沒收。另按毒品危害防制條例第19條第
    1 項前段所示「供犯罪所用或因犯罪所得之財物，均沒收之
    」，必以與犯該條所示之罪（含第4 條）有直接關連者為限
    ，方應依該條沒收之。查被告2 人此次返臺時由謝文明所提
    供之回程機票，雖係由謝文明出資購買，但此乃被告2 人依
    原訂計畫返國洽談籌資事宜所必然支出之旅行費用，縱由謝
    文明先行墊借甚而贈與，亦難認係與被告2 人此次運毒犯行
    有直接相關之犯罪所得；再被告2 人為警扣得之行動電話（
    含SIM 卡）各1 具，僅係其2 人平日對外聯絡所用之工具，
    亦乏與被告2 人上開犯行有直接關連之證據，是均不予宣告
    沒收，僅附此敘明。
據上論斷，應依刑事訴訟法第299 條第1 項前段，毒品危害防制
條例第4 條第3 項、第19條第1 項前段，懲治走私條例第2 條第
1 項、第12條，刑法第11條、第28條、第55條、第59條、第38條
第1 項第1 款，判決如主文。
本案經檢察官柯博齡到庭執行職務。
中    華    民    國    97    年    7     月    30    日
                  刑事第五庭  審判長法  官  潘政宏
                                    法  官  楊晴翔
                                    法  官  吳勇毅
以上正本證明與原本無異。
如不服本判決，應於判決送達後10日內向本院提出上訴狀（應附
繕本），其未敘述上訴理由者，應於上訴期間屆滿後20日內補提
理由書狀於本院，上訴於臺灣高等法院。
                                    書記官  羅婉榕
中    華    民    國    97    年    8     月    5     日
附錄本案論罪科刑法條：
毒品危害防制條例第4條第3項
製造、運輸、販賣第三級毒品者，處5 年以上有期徒刑，得併科
新臺幣5 百萬元以下罰金。
懲治走私條例第2條
私運管制物品進口、出口逾公告數額者，處7 年以下有期徒刑，
得併科新臺幣3 百萬元以下罰金。
前項之未遂犯罰之。
第 1 項所稱管制物品及其數額，由行政院公告之。


司法院資訊處製作；財團法人民間司法改革基金會備份。
